臺灣臺南地方法院民事裁定
                                  109年度消債更字第378號
聲  請  人
即  債務人  洪錦成    

代  理  人  楊珮如律師  

上列當事人因消費者債務清理事件聲請更生，本院裁定如下：
    主  文
債務人甲○○自民國109年11月20日17時起開始更生程序；並命
司法事務官進行本件更生程序。
    理  由
一、按債務人不能清償債務或有不能清償之虞，且無擔保或無優
    先權之債務總額未逾新臺幣（下同）12,000,000元者，於法
    院裁定開始清算程序或宣告破產前，得向法院聲請更生；債
    務人對於金融機構負債務者，在聲請更生或清算前，應向最
    大債權金融機構請求協商債務清償方案，或向其住、居所地
    之法院或鄉、鎮、市、區調解委員會聲請債務清理之調解；
    協商或調解成立者，債務人不得聲請更生或清算，但因不可
    歸責於己之事由，致履行有困難者，不在此限；法院開始更
    生程序之裁定，應載明其年、月、日、時，並即時發生效力
    ；法院裁定開始更生或清算程序後，得命司法事務官進行更
    生或清算程序；必要時，得選任律師、會計師或其他適當之
    自然人或法人一人為監督人或管理人，消費者債務清理條例
    第3條、第42條第1項、第45條第1項、第151條第1項、第7項
    、第16條第1項分別定有明文。
二、本件聲請意旨略以：聲請人即債務人甲○○現任職於和聯碩股
    份有限公司（下稱和聯碩公司），每月薪資收入約為30,000
    元，除此薪資收入外，名下並無其他財產，然累積債務總金
    額已達3,507,599元，均為無擔保或無優先權之債務，債務
    人有不能清償債務之情事，前已提出財產及收入狀況說明書
    、債權人清冊及債務人清冊，以書面向本院聲請債務清理之
    調解，請求與最大債權金融機構即渣打國際商業銀行股份有
    限公司（下稱渣打銀行）共同協商債務清償方案，而渣打銀
    行雖提供「180期、利率0%、每月還款19,500元」之還款條
    件，惟債務人每月薪資收入扣除個人基本生活費用18,291元
    、扶養未成年子女洪００、洪△△、父親洪清南、母親洪蔡碧雪
    之費用分別為7,500元、7,500元、3,500元、3,500元（洪清
    南、洪蔡碧雪均領有身心障礙證明，其中洪清南每月領有國
    民年金5,065元、洪蔡碧雪每月領有身障補助5,065元）後，
    實已無法負擔最大債權人所提出之上開還款條件，以致調解
    不成立，且其無擔保或無優先權之債務總額未逾1,200萬元
    ，復未經法院裁定開始清算程序或宣告破產，爰依上開規定
    ，提出前置調解不成立證明書、財產及收入狀況說明書、債
    權人清冊、債務人清冊，聲請更生等語。
三、按債務人對於金融機構負債務者，在聲請更生或清算前，應
    向最大債權金融機構請求協商債務清償方案，或向其住、居
    所地之法院或鄉、鎮、市、區調解委員會聲請債務清理之調
    解。債務人為前項請求或聲請，應以書面為之，並提出財產
    及收入狀況說明書、債權人及債務人清冊，及按債權人之人
    數提出繕本或影本，消費者債務清理條例第151條第1、2項
    分別定有明文。查債務人曾於民國109年9月21日向本院聲請
    債務清理之調解，惟因債務人無法負擔渣打銀行所提供之「
    分180期、利率0%、月繳19,500元」之還款方案，致調解不
    成立等情，業據債務人提出109年10月12日前置調解不成立
    證明書為證，復經本院依職權調取本院109年度南司消債調
    第564號卷宗及函詢渣打銀行查明無訛（有渣打銀行109年10
    月29日民事陳報狀在卷可稽），足認債務人確已與最大債權
    銀行踐行前置調解而不成立。
四、債務人主張其現任職於和聯碩公司，每月薪資收入約為30,0
    00元等語，並提出109年7月至109年9月份之薪資單、臺灣桃
    園地方法院109年度司執字第77819號執行命令為憑，惟債務
    人之全部財產及薪資為所有債權之總擔保，是於債務人薪資
    遭法院強制扣款之情形下，仍應還原債務人原有之總資力後
    始能正確反應及評估債務人之清償能力，而經本院審視上開
    薪資單所載，債務人自109年7月起至109年9月止之實領薪資
    分別為27,905元、30,035元、18,329元，其中109年9月分強
    制扣薪金額為9,150元，基此，債務人平均每月實際之薪資
    收入為28,473元【（27,905元+30,035元+18,329元+9,150元
    ）/3】，堪予認定。
五、又債務人主張其負債總額為3,507,599元，均為無擔保或無
    優先權之債務，名下並無其他財產，而債務人僅係一般消費
    者，未曾從事營業之事實，業據提出債權人清冊、債務人清
    冊、債務人之財產及收入狀況說明書、前置調解不成立通知
    書、財政部南區國稅局107、108年度綜合所得稅各類所得資
    料清單暨全國財產稅總歸戶財產查詢清單、財團法人金融聯
    合徵信中心查詢當事人綜合信用報告回覆書、勞工保險被保
    險人投保資料表（明細）、戶籍謄本、中華民國身心障礙證
    明、將軍郵局存簿儲金簿、將軍區農會存款存摺影本等為證
    ，並經本院依職權調取本院109年度南司消債調字第564號卷
    宗、債務人之勞、健保資料、電子稅務閘門財產所得調件明
    細表等文件後，互核相符，是債務人此部分之主張，亦堪憑
    採。
六、本院審酌債務人每月平均收入為28,473元，需扶養未成年子
    女洪００、洪△△、行動不便之父親洪清南、母親洪蔡碧雪，有
    債務人檢附之戶籍謄本、中華民國身心障礙證明在卷可參。
    而債務人既已負債沉重，自不能與一般通常之人之生活水平
    同為要求，依消費者債務清理條例第64條之2第1項規定，債
    務人生活必要費用應以最近一年衛生福利部或直轄市政府所
    公告當地區每人每月最低生活費1.2倍定之，即以衛生福利
    部公告109年臺南市每人每月最低生活費用每人每月12,388
    元之1.2倍即14,866元核算其每月之生活費用為宜，逾此範
    圍不予計入。準此計算，債務人每月收入28,473元扣除其最
    低生活費14,866元後，僅餘13,607元，顯無法負擔債權人所
    能提供予債務人之最優惠債務清償方案即每月應償還約19,5
    00元，更遑論債務人尚有兩名未成年子女、罹患身心障礙行
    動不便之父母親需扶養，是債務人確已達不能清償債務或有
    不能清償之虞之程度。
七、綜上所述，依債務人之收入財產及必要生活支出之情形，已
    達不能清償債務或有不能清償之虞之程度，而債務人僅係一
    般消費者，未曾從事營業，其無擔保或無優先權之債務未逾
    1,200萬元，且債務人曾向本院聲請債務清理之調解，請求
    與最大債權金融機構渣打銀行協商債務清償方案，惟調解不
    成立，且未經法院裁定開始清算程序或宣告破產，又查無消
    費者債務清理條例第6條第3項、第8條或第46條各款所定駁
    回更生聲請之事由存在，則債務人聲請更生，應屬有據，爰
    裁定如主文所示。
中　　華　　民　　國　 109　　年　　11　　月　　20　　日
                  民事第二庭  法  官  洪碧雀
以上正本證明與原本無異。
本裁定不得抗告。
本裁定已於109年11月20日17時公告。
中　　華　　民　　國　　109 　年　　11　　月　　20　　日
                              書記官  林政良